

PERFIL

Soy Mariela tengo 26 años, tengo mas de 5 años en experiencia en atención publico ,tengo gran disposición para aprender nuevas tareas. Respecto a mi carrera se encuentra pausada debido a que estoy mas orientada a la búsqueda laboral.

CONTACTO

291 449 8906



Bahia Blanca



marii.yanez96@gmail.com

DISPONIBILIDAD HORARIA FULL TIME

REFERENCIAS

Rocio Arriagada

291 443 2185

Sandra Dominguez

291 405 8755

Gloria Yañez

291 441 5547

MARIELA YAÑEZ

EXPERIENCIA PROFESIONAL

VERDULERIA "EN LA PERA" | ATENCION AL PUBLICO

Septiembre 2018 - Mayo 2022

- Reposicion de mercaderias
- Manejo de caja

KIOSCO "LUISITO" | ATENCION AL PUBLICO

Diciembre 2015 – Mayo 2017

- Reposicion de mercaderias
- Control de stock
- Manejo de caja

LIMPIEZA | ESTUDIOS JURIDICOS

Octubre 2022- Enero 2023

• Tareas de limpieza en gereral en estudios juricos

FORMACIÓN

FORMACION PROFESIONAL

EN CURSO

Tecnicatura en computacion con orientacion administrativa

Auxiliar en seguridad e higiene en el trabajo

FINALIZADO

HABILIDADES

Atención al cliente

Resolucion de problemas

Limpieza

Trabajo en equipo

Maneio Caia

Exelente comunicacion